# 承包账务处理

提问人：talent0630 时间：2012-11-09 15:17:58
各位老师： 大家好！我想问个问题：A公司是餐饮企业，B公司是一个外资公司；现在B公司想承包A公司的经营，固定每年给A公司100 万元。如果发票是以B公司名义开具的话，那出包方、承包方的账务处理不复杂；但是现在遇到一个问题就是A公司是餐饮公司，承包后的税控机还是以A公司的，也就是说客户来就餐消费后索取的发票是以A公司名义开具；那我现在就想不明白一点，如果这样子的话，我出包方和承包方的账务该如何进行正确处理？等于说产生的餐饮收入均计入A公司帐中（因为是以A公司名义开具发票的），那相关流转税也是要由A公司进行纳税申报。但是A公司的收入应该仅仅为收取的 100 万元而已，所以我想问问究竟账务处理该怎么做？

回答人：chenyiwei
实质重于形式。尽管法律形式上销售发票是以A公司名义开具的，纳税申报也以A公司的名义进行，但实质上A公司取得的是固定的承包费，并不承担相关经营风险，实质上A公司只应当确认每年固定的 100 万元承包费收入。经营收入和成本等按承包合同约定应归属B公司享有或负担的收入、费用项目应确认在B公司。

提问人：talent0630 时间：2012-11-10 16:48:42
回复 chenyiwei 的帖子
您好~~那这样子操作会不会有一个问题~
如果的确可以分开来的话，那等于A公司账面收入仅为承包费；而餐饮收入就计入B公司；但那A,B公司申报收入的话难道就分别是：
A公司是申报承包费，B公司申报餐饮收入？会不会存在税务风险？

回答人：chenyiwei
会计和税务是两个独立体系，不应互相干扰，各自按各自的原则处理。税务上的原则是：谁开票，谁申报。